【裁判字號】    90,上易,964
【裁判日期】    900711
【裁判案由】    竊盜
【裁判全文】
臺灣高等法院臺中分院刑事判決                      九十年度上易字第九六四號
    上  訴  人
    即  被  告  丁○○
右上訴人因竊盜案件，不服臺灣苗栗地方法院九十年度易字第一０二號中華民國九十
年三月二十日第一審判決（起訴案號：臺灣苗栗地方法院檢察署八十九年度偵字第四
九七四號），提起上訴，復經台灣苗栗地方法院檢察署移送併案審理（九十年度偵字
第一八一一號），本院判決如左：
      主  文
原判決撤銷。
丁○○共同連續攜帶兇器竊盜，累犯，處有期徒刑壹年參月。扣案鐵撬壹支沒收。
      事  實
一、丁○○曾於民國（下同）八十七年三月二日因違反麻醉藥品管理條例案件，經臺
    灣新竹地方法院判處有期徒刑四月確定，甫於八十七年六月三十日經易科罰金執
    行完畢，仍不知悔改，基於意圖為自己不法所有之概括犯意，(1)、與成年男子洪
    溪泉（由原審法院另案審理）基於犯意聯絡，共同於八十九年十月二十日十五時
十五分許，以丁○○向不知情之蔡志強所借得之車牌號碼Ｗ四－０八五０號自用
    小客車，由丁○○駕駛搭載洪溪泉共同至乙○○、盧阿哖位於苗栗縣後龍鎮中和
    里一四鄰一五四之五、六號住處前，共同侵入乙○○、盧阿哖之上揭住處內（侵
    入住宅部分未據告訴），竊取電腦一部、金牌大約十塊、金牌半兩一塊、金項鍊
    一條、現金新台幣（下同）約一萬元、手錶二只、新竹國際商業銀行存摺三本、
    後龍農會存摺二本、郵局存摺三本、戒指二、三只等物（起訴書僅記載竊取金項
    鍊一條、手錶二只）。嗣於得手後，於同日十六時四十五分許，丁○○、洪溪泉
    二人共同將上開自小客車開至蔡志強位於苗栗縣後龍鎮○○里○○街二０八號住
    處還車，丁○○並將所竊得之贓物手錶二只贈與不知情之蔡志強妻葉文琴，嗣於
    同年十月二十一日十七時五十分許，經警通知丁○○到案說明，始查悉上情，並
    扣得丁○○竊得之上開贓物手錶二只（已發還盧阿哖）。(2)、又與成年男子陳明
    仁（由檢察官另案偵查）共同於九十年四月六日凌晨一時許，在苗栗縣後龍鎮台
    六十一線南下一０二公里一五０公尺處，由丁○○駕駛汽車在旁把風，另由陳明
    仁持其所有客觀上足供兇器使之鐵撬一支，撬開交通部公路局苗栗工務段快速公
    路養路工程司所有由丙○○保管之不銹鋼防水蓋板二十一塊，重九０五公斤而竊
    取之，得手後二人即逃離現場，再運至苗栗縣頭份鎮○○里○○路九五七巷九十
    二弄三十一號宏大舊貨業以新台幣（下同）一萬四千四百八十元之代價出售，得
    款由二人朋分花用。丁○○陳明仁食髓知味，二人又於九十年四月八日上午七時
    許，再持前開鐵撬一支，至上址，以同樣手法竊取丙○○保管之不銹鋼防水蓋板
    三塊，得後正欲離去，為巡邏警員當場查獲，扣得鐵撬一支。
二、案經苗栗縣警察局竹南分局報請臺灣苗栗地方法院檢察署檢察官偵查起訴，並經
    同署檢察官移送併案審理。
      理  由
一、訊據上訴人即被告丁○○（下稱被告）對於事實欄(1)之時地以車號Ｗ四－０八五
    ０號自用小客車搭載洪溪泉共同至乙○○、盧阿哖位於苗栗縣後龍鎮中和里一四
    鄰一五四之五、六號住處前之事實，及於事實欄(2)之時地第一次與陳明仁共同載
    運不銹鋼防水蓋板及第二次被警察查獲竊取不銹鋼防水蓋板三塊之事實均坦承不
    諱，惟矢口否認有事實欄(1)之竊盜及竊取二十一塊不銹鋼防水蓋板三塊之犯行，
    辯稱：是洪溪泉說電腦是伊的，是洪溪泉叫被告載洪溪泉至右揭地點搬電腦，伊
    不知洪溪泉進入住宅內行竊盜；又竊取二十一塊不銹鋼防水蓋板三塊時伊未參與
    ，是嗣後陪陳明仁前往販售而已云云。經查：(一)、右揭(1)之竊盜事實，業據共犯
    洪溪泉於警訊時供承不諱（見第四九七四號偵查卷宗第四十三頁反面、第四十四
    頁），核與被害人乙○○、盧阿哖於警訊中指述失竊情節相符，雖共犯洪溪泉於
    檢察官偵訊中翻異前詞供述伊上開供述不實在，係因承辦員警對伊刑求，並供稱
    ：伊原審審理中供述伊係為了脫罪，才說被告共同行竊云云，惟洪溪泉經警查獲
    即遭檢察官羈押，倘洪溪泉遭刑求其身體必留下受傷痕跡，惟檢察官於偵查中向
    臺灣苗栗看守所調閱洪溪泉之入所病歷表結果，洪溪泉之身體並未受有內傷或外
    傷情事，有該所病歷表一紙附卷可稽，況洪溪泉於警訊時、偵查中及原審對伊行
    竊之事實既供承不諱，衡情自不可能誣陷被告，是洪溪泉上揭辯稱自不足採信。
    另徵諸本件證人洪溪泉於原審對於右揭(1)之時地行竊及為搬贓物電腦而叫被告向
    證人蔡志強借自小客車由被告載伊去搬電腦等情既證述明確，而被告既供承伊明
    知洪溪泉之住處不是於右揭地點，則被告辯稱：伊不知洪溪泉是去行竊云云，自
    不足採。證人洪溪泉於警訊中之證述自堪採信。被告於原審供述：當時洪溪泉是
    自被害人住宅內將電腦搬至自小客車上云云，核與共犯洪溪泉供述：伊是當天下
    午一、二時許去偷，偷完後把電腦搬到房屋旁之草堆放，而後於同日下午二、三
    時請被告載伊去載電腦等情並不相符（見原審卷第三十頁），倘被告所解伊當日
    僅是駕車載洪溪泉至右開地點搬電腦之情屬實，則何以二人上揭供述情節迴異﹖
    是被告上開揭辯解，亦不足採信。再者，扣案之贓物手錶二只係案發日丁○○將
    蔡志強借得之自小客車歸還蔡志強之妻葉文琴時贈與不知情之葉文琴等情，業據
    證人葉文琴於警訊時證述明確（見前開偵查卷第七頁反面），雖證人葉文琴於原
    審翻異前證詞證述：伊係發現伊孩子在玩手錶後孩子說是叔叔給的，伊才判斷是
    被告給的云云（見原審卷第三十五頁），然而上開手錶二只確係盧阿哖於右揭時
    地失竊之贓物且係洪溪泉交給被告等情，業據證人洪溪泉證述明確，而上開手錶
    二只亦確係被告攜至證人葉文琴住處，已據證人葉文琴證述明確，則被告倘當時
    僅係與洪溪泉去搬電腦而未與共同參與行竊，何以被告會分得洪溪泉所竊得之贓
    物手錶二只﹖是證人葉文琴於原審之證詞顯係事後迴護被告之詞，不足採信，其
    於警訊時之證述當屬可採。此外，復有贓物認領保管單一紙、照片四幀附卷可稽
    。被告此部分犯行堪予認定。(二)、右揭(2)之竊盜事實，業據共犯陳明仁於警訊時
    供述綦詳（見第一八一一號偵查卷宗第八－九頁頁），核與被害人丙○○於警訊
    中指述失竊情節相符合，被告於偵查及本院亦自承曾與陳明仁將二十一塊不銹鋼
    防水蓋板運至舊貨廠出售，並分得半數贓款七千元，苟被告未與陳明仁共同竊盜
    ，焉可僅憑載運分得上述金額之贓款，可見其與陳明仁之間就事實欄(2)之竊盜行
    為，有犯意聯絡及行為分擔無訛，此外復有贓物認領保管單一紙附卷及竊盜所用
    之鐵撬一支扣案足稽，被告此部分犯行亦堪認定。(三)、本件事證明確，被告所否
    認與辯解，無非卸責飾詞，核無可採，其犯行堪予認定，應依法論科。
二、查扣案供被告及共犯竊盜所用之鐵撬一支，如持以對人體要害毆擊，可造成重大
    傷害或取人性命，客觀上足供兇器使用，故核被告所為，係犯刑法第三百二十一
    條第一項第三款之帶兇器竊盜罪。被告就上揭(1)、(2)之竊盜犯行，分別與洪溪泉
    、陳明仁有犯意聯絡與行為分擔，分別為共同正犯。被告於事實欄(2)之竊盜行為
    ，雖未經起訴，然與起訴部分有連續犯裁判上一罪關係，為起訴效力所及，並經
    檢察官移送併案審理，本院自得併予審判。被告所為多次犯行，於事實欄所載(1)
    之行為係普通竊盜罪，於事實欄(2)之二次行為均係帶兇器竊盜罪，時間接近，
    手段相似，係基於概括之犯意反覆而為，且觸犯構成要件相同之罪名，為連續犯
    ，應依刑法第五十六條論以帶兇器竊盜一罪，並加重其刑。被告於事實欄(1)之
    犯行，以一竊盜行為同時竊取被害人乙○○、盧阿哖所有之物，係一行觸犯同一
    竊盜罪名，為同種想像競合犯，應依刑法第五十五條之規定從一重處斷。又被告
    丁○○曾於八十七年三月二日因違反麻醉藥品管理條例案件，經臺灣新竹地方法
    院判處有期徒刑四月確定，甫於八十七年六月三十日經易科罰金執行完畢，有本
    院被告全國前案紀錄表在卷可稽，其於五年內再犯本件有期徒刑以上之罪，為累
    犯，依刑法第四十七條之規定應遞加重其刑。原審以被告罪證明確，依法論罪科
    刑，固非無見，惟查：原審未及審酌被告另犯事實欄所載(2)之竊盜行為，與起訴
    部分有連續犯裁判上一罪關係，為起訴效力所及，而未併予審判，尚有未洽。被
    告上訴意旨否認有竊盜行為而指摘原判決不當，固無可取，惟原判決既有上述可
    議之處，自屬無可維持，應由本院撤銷改判。審酌被告犯罪之動機、目的及於白
    天侵入民宅竊取多項財物嚴重影響人民居住安全甚鉅，復有事實欄(2)所載帶兇
    器竊盜行為及犯罪後否認犯行等一切情狀，量處如主文第二項所示之刑，以示懲
    儆。扣案鐵撬一支，係共犯陳明仁所有，供被告與共犯竊盜所用，依法宣告沒收
    。
三、被告經合法傳喚，無正當理由不到庭，爰不待其陳述逕行判決。
據上論斷，應依刑事訴訟法第三百七十一條、第三百六十九條第一項前段、第三百六
十四條、第二百九十九條第一項前段，刑法第二十八條、第五十六條、第三百二十一
條第一項第三款、第五十五條、第四十七條、第三十八條第一項第二款，判決如主文
。
本案經檢察官甲○○到庭執行職務。
中       華       民       國   九  十    年     七      月   十一      日
                                臺灣高等法院臺中分院刑事第七庭
                                      審判長法  官  林  榮  龍
                                            法  官  黃  日  隆
                                            法  官  江  錫  麟
右正本證明與原本無異。
不得上訴。
                                            書記官  謝  雅  惠
中       華       民       國   九  十    年     七      月    十二     日
刑法第三百二十一條
犯竊盜罪而有左列情形之一者，處六月以上五年以下有期徒刑：
一、於夜間侵入住宅或有人居住之建築物、船艦或隱匿其內而犯之者。
二、毀越門扇、牆垣或其他安全設備而犯之者。
三、攜帶兇器而犯之者。
四、結夥三人以上而犯之者。
五、乘火災、水災或其他災害之際而犯之者。
六、在車站或埠頭而犯之者。
前項之未遂犯罰之。
                                                                        Ｋ


司法院資訊處製作；財團法人民間司法改革基金會備份。
